臺灣橋頭地方法院刑事判決
111年度審易字第19號
公  訴  人  臺灣橋頭地方檢察署檢察官
被      告  王智麒



                    （現於法務部○○○○○○○○○執行                      中）
上列被告因竊盜案件，經檢察官提起公訴（110年度偵字第8849
號），嗣被告就被訴事實為有罪之陳述，經本院告知簡式審判程
序之旨，並聽取當事人之意見後，由本院裁定進行簡式審判程序
，判決如下：
    主  文
王智麒犯攜帶兇器竊盜罪，處有期徒刑捌月。未扣案之犯罪所得
新臺幣壹萬參仟元沒收，於全部或一部不能沒收或不宜執行沒收
時，追徵其價額。
    事  實
一、王智麒意圖為自己不法之所有，基於加重竊盜之犯意，於民
    國110 年4 月22日凌晨0 時4 分許，駕駛楊勝斌所有之車牌
    號碼00-0000 號自用小客車（所涉犯竊盜部分，另經臺灣臺
    南地方法院以110年度易字第822號判決有罪確定），攜帶客
    觀上對於人之生命、身體及安全構成威脅，可供兇器使用之
    油壓剪1把，前往曾中勤所經營位在高雄市○○區○○○路000 號
    之選物販賣機店內，持上開油壓剪破壞該店內選物販賣機4
    台之零錢箱之鎖頭（所涉毀損他人物品部分，未據告訴），
    並竊取零錢箱及其內現金共計新臺幣（下同）13,000元，得
    手後旋即駕駛上開自用小客車離去。嗣曾中勤發覺遭竊後報
    警處理，經警調閱案發現場及附近道路監視器錄影畫面，始
    循線查悉上情。
二、案經曾中勤訴由高雄市政府警察局旗山分局報告臺灣橋頭地
    方檢察署檢察官偵查起訴。
    理  由
一、上開犯罪事實，業據被告於警詢及本院審理中坦承不諱（見
    警卷第1至6頁；本院卷第96頁、第102頁），核與告訴人曾
    中勤於警詢中之證述情節大致相符（見警卷第4至5頁），並
    有高雄市政府警察局旗山分局110年6月10日員警職務報告、
    現場蒐證照片、監視器錄影畫面翻拍照片、失車－案件基本
    資料詳細畫面報表等在卷可稽（見警卷第7至15頁），足認
    被告上開任意性自白與事實相符，應堪採信。本案事證明確
    ，被告上開犯行洵堪認定，應依法論科。
二、論罪科刑：
  ㈠按刑法第321 條第1 項第3 款之攜帶兇器竊盜罪，係以行為
    人攜帶兇器竊盜為其加重條件，此所謂兇器，其種類並無限
    制，凡客觀上足對人之生命、身體、安全構成威脅，具有危
    險性之兇器均屬之，且祇須行竊時攜帶此種具有危險性之兇
    器為已足，並不以攜帶之初有行兇之意圖為必要（最高法院
    79年台上字第5253號判例意旨參照）。查被告本案所為攜帶
    油壓剪1把行竊，業據被告供承在卷（見警卷第2頁），而該
    油壓剪既可供被告破壞零錢箱箱鎖頭，足見質地屬堅硬，如
    以之攻擊人體，足以造成相當之傷害，客觀上自足對人之生
    命、身體構成威脅而具有危險性，應屬兇器無訛。是核被告
    就所為，係犯刑法第321條第1項第3 款之攜帶兇器竊盜罪。
  ㈡爰審酌被告前已有數次竊盜前科紀錄（尚不構成累犯），其
    非無謀生能力之人，仍不思以正當方法獲取財物，任意竊取
    他人財物而再犯本案，顯見其漠視他人財物之所有權，守法
    意識薄弱，對民眾財產安全及社會治安均非無相當危害，且
    迄未賠償告訴人所受損害，所為實非足取；惟念及被告犯後
    始終坦承犯行之態度，衡酌被告本案犯行所竊得財物之價值
    、告訴人所受之損害，兼衡被告自述教育程度、工作、經濟
    狀況及家庭生活狀況（詳見本院卷第102頁）等一切情狀，
    量處如主文所示之刑。
三、沒收：
  ㈠按犯罪所得，屬於犯罪行為人者，沒收之；前二項之沒收，
    於全部或一部不能沒收或不宜執行沒收時，追徵其價額，刑
    法第38條之1 第1 項前段、第3 項分別定有明文。查被告本
    案所竊得之零錢箱4 個及現金13,000元，核屬其本案之犯罪
    所得，且未據扣案，亦未實際合法發還或賠償告訴人，為避
    免被告因犯罪而坐享犯罪所得，爰依刑法第38條之1 第1 項
    前段、第3 項之規定宣告沒收，並於全部或一部不能沒收或
    不宜執行沒收時，追徵其價額。
  ㈡被告犯本案所用之油壓剪1 把，未據扣案，且據被告供稱係
    自竊得之上開自用小客車內所取得（見警卷第2頁），尚難
    認為被告所有，又屬日常容易取得或購買之物品，亦非違禁
    物或須義務沒收之物，縱予沒收所收之特別預防及社會防衛
    效果亦甚微弱，欠缺刑法上之重要性，爰不予宣告沒收，併
    此敘明。
據上論斷，應依刑事訴訟法第273 條之1 第1 項、第299 條第1
項前段，判決如主文。
本案經檢察官中鍾岳璁提起公訴，檢察官鍾葦怡到庭執行職務。
中　　華　　民　　國　　111 　年　　3 　　月　　16　　日
                刑事第四庭      法  官  陳芸葶
以上正本證明與原本無異。
如不服本判決應於收受送達後20日內向本院提出上訴書狀，並應
敘述具體理由；如未敘述上訴理由者，應於上訴期間屆滿後20日
內向本院補提理由書（均須按他造當事人之人數附繕本）「切勿
逕送上級法院」。
中　　華　　民　　國　　111 　年　　3 　　月　　16　　日
 　　　　　　　　　　　　　　　 書記官　黃昰澧
附錄本件論罪科刑法條：
中華民國刑法第321條
犯前條第 1 項、第 2 項之罪而有下列情形之一者，處 6 月以
上 5 年以下有期徒刑，得併科 50 萬元以下罰金：
一、侵入住宅或有人居住之建築物、船艦或隱匿其內而犯之。
二、毀越門窗、牆垣或其他安全設備而犯之。
三、攜帶兇器而犯之。
四、結夥三人以上而犯之。
五、乘火災、水災或其他災害之際而犯之。
六、在車站、港埠、航空站或其他供水、陸、空公眾運輸之舟、
    車、航空機內而犯之。
前項之未遂犯罰之。